臺灣高雄地方法院民事判決　　　　　　　 95年度親字第168號
原　　　告　丙○○
　　　　　　　　　　（現因另案暫於臺灣高雄第二監獄受執行
訴訟代理人　孫嘉男律師
被　　　告　甲○○
　　　　　　乙○○
　　　　　　丁○○
兼上 三 人
法定代理人　戊○○
上當事人間否認子女事件，經本院於民國96年3 月7 日言詞辯論
終結，判決如下：
    主    文
確認被告甲○○、乙○○、丁○○均非被告戊○○自原告受胎所
生之子女。
訴訟費用由被告負擔。
    事  實  及  理  由
一、原告起訴主張：(一)原告與被告戊○○原為夫妻關係，婚後育
    有謝錦華、謝嘉鴻二子，然被告戊○○產下謝嘉鴻不後後，
    旋於83年5 、6 月離家，多年音訊全無，原告於91年間向警
    方通報協尋；(二)詎原告於95年2 月間因案需入監服刑，於入
    監前之2 月15日至戶政機關辦理戶籍遷移登記及換發新式國
    民身分證時，調閱戶籍資料始知有被告甲○○、乙○○，經
    戶證人員說明才知悉被告在外與人生子，二日後即2 月17日
    原告接獲橋頭鄉戶政事務所通報被告戊○○於94年10月18日
    產下一女，尚未辦理出生登記，經戶政機關於95年2 月16日
    逕取名「丁○○」並辦理出生登記；(三)然原告自被告戊○○
    離家後，二人間未再有性生活，是被告甲○○、乙○○、丁○○顯非被告戊○○受胎自原告所生，爰依法起訴請求判決
    如主文所示。
三、被告戊○○到庭未為聲明，其陳述略以：被告甲○○、乙○○、丁○○確實非原告所生子女，伊是在82年間離家，在外
    生下被告甲○○、乙○○、丁○○時確實未通知原告，其中
    被告甲○○現與其生父陳財福同住，乙○○、丁○○則與伊
    同住等語。
四、經查：
  (一)按「妻之受胎，係在婚姻關係存續中者，固推定其所生子女
    為婚生子女；惟該推定，如夫妻之一方能證明妻非自夫受胎
    者，得於知悉子女出生之日起一年內提起否認之訴」，民法
    第1063條第1 、2 項定有明文。又「從子女出生日回溯第一
    百八十一日起至第三百零二日止，為受胎期間。能證明受胎
    回溯在前項第三百零二日以前者，以其期間為受胎期間」，
    民法第1062條亦有明文。
  (二)本件被告甲○○係85年9 月18日出生；被告乙○○係91年8
    月2日出生；被告丁○○係94年10月18日出生，此有原告提
    出之戶籍謄本在卷（見本院卷第8 頁至第9 頁）可按，則被
    告甲○○、乙○○、丁○○出生之時，原告與被告戊○○仍
    婚姻關係存續中（見本院卷第8 頁所示戶籍謄本），是被告
    甲○○、乙○○、丁○○依法自應推定為原告與被告戊○○
    之婚生子女。
  (三)原告主張被告甲○○、乙○○、丁○○均非被告戊○○自其
    受胎所生之事實，核與行政院高雄榮民總醫院96年2 月2 日
    高總管字第0960001658號函附該院過敏免疫風濕科親子鑑定
    報告書（見本院卷附第69頁至第70頁）記載之鑑定結果：
    丁○○與丙○○：所分析的16組基因位點的分析結果中，共
    有7 組不符合孟德爾遺傳定律，可以排除丁○○與丙○○之
    親子關係；乙○○與丙○○：所分析的16組基因位點的分
    析結果中，共有8 組不符合孟德爾遺傳定律，可以排除乙○○與丙○○之親子關係；甲○○與丙○○：所分析的16組
    基因位點的分析結果中，共有3 組不符合孟德爾遺傳定律，
    可以排除甲○○與丙○○之親子關係等詞相符，而該鑑定結
    果亦與被告戊○○所陳述相符，是原告主張被告甲○○、乙○○、丁○○均非被告戊○○自原告受胎所生，堪予採信。
  (四)再依被告戊○○所稱其並未通知原告有生下被告甲○○、乙○○、丁○○之情及高雄縣橋頭鄉戶政事務所95年11月28日
    橋鄉戶字第0950 002233 號函附被告甲○○、乙○○、丁○○之出生登記相關資料（見本院卷第29頁至第39頁），堪認
    原告確係95年2 月15日經戶政人員告知始知悉被告甲○○、
    乙○○出生；於95年2 月17日收受戶政機關函知始知悉被告
    丁○○出生；是原告於95年8 月3 日提起本件訴訟，尚未逾
    民法第1063條第2 項規定之自知悉子女出生之日起一年限制
    。
  (五)從而，揆諸首揭法條意旨，原告依民法第1063條第2 項之規
    定，訴請確認被告甲○○、乙○○、丁○○均非被告戊○○
    自其受胎所生之子女，即屬正當，應予准許。
三、訴訟費用負擔之依據：本件原告之訴為有理由，依民事訴訟
    法第78條、第85年第1 項前段之規定定之如主文第二項所示
    。
中　　華　　民　　國　　96　　年　　3 　　月　　28　　日
                  家事法庭法　官　楊智守
上正本證明與原本無異。
如不服本判決，應於送達後20日內，向本院提出上訴狀並表明上
訴理由，如於本判決宣示後送達前提起上訴者，應於判決送達後
10日內補提上訴理由書（須附繕本）。
中　　華　　民　　國　　96　　年　　3 　　月　　28　　日
                          書記官　蘇  豫
